【裁判字號】    97,訴,4772
【裁判日期】    971128
【裁判案由】    毒品危害防制條例
【裁判全文】
臺灣板橋地方法院刑事判決              97年度訴字第4772號
公  訴  人  臺灣板橋地方法院檢察署檢察官
被      告  甲○○
                      市戶政事務所)
上列被告因毒品案件，經檢察官提起公訴（97年度毒偵字第6386
號），本院以簡式審判程序審理，判決如下：
    主  文
甲○○施用第一級毒品，累犯，處有期徒刑捌月。
附表所示之物，均沒收銷燬之。
    事實及理由
一、本件係依刑事訴訟法第273 條之1 第1 項規定，以簡式審判
    程序審理判決，合先敘明。
二、本件被告犯罪事實、證據，均引用如附件起訴書之記載。
三、核被告甲○○所為，係犯毒品危害防制條例第10條第1 項之
    罪，被告施用毒品前持有毒品之行為，為施用之高度行為所
    吸收，不另論罪。又被告有如起訴書所述前案，並經執行完
    畢，有本院97年11月26日言詞辯論終結日查悉之臺灣高等法
    院被告前案紀錄表在卷可稽，其於有期徒刑執行完畢後之5
    年以內，再故意犯本件有期徒刑以上之罪，為累犯，應依法
    加重其刑；爰審酌被告素行（詳參前述前案紀錄表）、動機
    、目的、施用毒品所生危害，以及犯罪後坦承犯行之態度，
    暨衡量施用毒品之性質，並連續犯廢除後關於施用毒品犯行
    刑罰裁量基礎衡平原則，以及犯罪後坦承犯行之態度等一切
    情狀，酌情量處如主文所示之刑。附表所示之物，為查獲之
    第1 級毒品，依同上條例第18條第1 項規定，不問屬於犯人
    與否，均宣告沒收銷燬之。
據上論斷，應依刑事訴訟法第273 條之1 第1 項、第299 條第1
項前段、第310 條之2 、第454 條，毒品危害防制條例第10條第
1 項、第18條第1 項，刑法第11條前段、第47條第1 項，判決如
主文。
本案經檢察官靳開聖到庭執行職務。
中    華    民    國    97    年    11    月    28    日
                        刑事第5 庭法  官  黎錦福
上列正本證明與原本無異。
如不服本判決，應於判決送達後10日內敘明上訴理由，向本院提
出上訴狀 (應附繕本) ，上訴於臺灣高等法院。
                                  書記官  蔡麗春
中    華    民    國    97    年    11    月    28    日
附表：
第1 級毒品海洛因1 小包（驗餘淨重0.1158公克）。
附錄本案論罪科刑法條全文：
毒品危害防制條例第10條
施用第一級毒品者，處6 月以上5 年以下有期徒刑。
施用第二級毒品者，處3 年以下有期徒刑。
............................................................
附件：
臺灣板橋地方法院檢察署檢察官起訴書
                                    97年度毒偵字第6386號
    被      告  甲○○  男  33歲（民國○○年○月○○日生）
                        籍設臺北縣土城市○○路28號（臺北
                        縣土城市戶政事務所）
                        現住臺北縣土城市○○路○段349號10
                        樓之6
                        國民身分證統一編號：Ｚ000000000號
上列被告因違反毒品危害防制條例案件，業經偵查終結，認應提
起公訴，茲將犯罪事實及證據並所犯法條分敘如下：
          犯罪事實
一、甲○○前於民國90年間因施用毒品案件，經依臺灣板橋地方
    法院90年度毒聲字第4853號裁定送觀察、勒戒後，認有繼續
    施用毒品之傾向，經同法院以91年度毒聲字第49號裁定令入
    戒治處所施以強制戒治，嗣經裁定停止戒治，所餘戒治期間
    付保護管束，惟經同法院以91年度毒聲字第3450號裁定撤銷
    停止戒治，令入戒治處所施以強制戒治，於92年6 月9 日強
    制戒治期滿釋放，並由本署檢察官以94年度戒毒偵字第342
    號為不起訴處分確定；又於91年間因違反槍砲彈藥刀械管制
    條例案件，經同法院以91年度訴字第672 號判處有期徒刑4
    月確定，於92年10月19日執行完畢；另於93年間因違反槍砲
    彈藥刀械管制條例、竊盜、偽造文書等案件，經同法院以93
    年度訴字第1809號、94年度易字第952 號、95年度簡字第29
    5 號各判處有期徒刑1 年2 月、7 月、5 月確定；復於95年
    間因施用第1 級、第2 級毒品等案件，經臺灣花蓮地方法院
    以95年度訴字第32號各判處有期徒刑8 月、5 月確定，嗣經
    臺灣板橋地方法院以96年度聲減字第4169號裁定，將上開5
    罪各減刑為有期徒刑7 月、3 月15日、2 月15日、4 月、2
    月15日，應執行有期徒刑1 年5 月，於96年8 月22日因縮短
    刑期假釋出監，所餘刑期付保護管束，迄97年1 月27日保護
    管束期滿，假釋未經撤銷，未執行之刑以已執行論。猶不知
    悔改，基於施用第1 級毒品海洛因之犯意，於97年7 月24日
    上午某時許，在其臺北縣土城市○○路○ 段349 號10樓之6
    住處內，將海洛因置於針筒內加水注射入人體之方式，施用
    第1 級毒品海洛因。嗣於同日下午2 時30分許，在臺北縣樹
    林市○○街1 號前為警盤查查獲，並扣得海洛因1 小包（驗
    餘淨重0.1158公克），經警採集其尿液檢體送請鑑驗後，結
    果呈鴉片類陽性反應，始悉上情。
二、案經臺北縣政府警察局板橋分局報告偵辦。
          證據並所犯法條
一、證據清單及待證事實
┌──┬───────────┬──────────────┐
│編號│     證據名稱         │        待證事實            │
├──┼───────────┼──────────────┤
│一  │被告甲○○於警詢時及偵│被告於上揭時地施用第1級毒品 │
│    │查中之自白            │海洛因之事實。              │
├──┼───────────┼──────────────┤
│二  │臺灣檢驗科技股份有限公│同上。                      │
│    │司2008/8/19之濫用藥物 │                            │
│    │檢驗報告、臺北縣政府警│                            │
│    │察局板橋分局偵辦毒品危│                            │
│    │害防制條例案被移送人姓│                            │
│    │名及代碼對照表各1份   │                            │
├──┼───────────┼──────────────┤
│三  │臺北縣政府警察局板橋分│警方自被告身上扣得海洛因1小 │
│    │局扣押筆錄、扣押物品目│包（驗餘淨重0.1158公克）之事│
│    │錄表、交通部民用航空局│實。                        │
│    │航空醫務中心毒品鑑定書│                            │
│    │各1份、扣押物照片1張  │                            │
├──┼───────────┼──────────────┤
│四  │本署刑案資料查註紀錄表│(1)被告前經法院裁定令入戒治處│
│    │                      │  所施以強制戒治，於強制戒治│
│    │                      │  期滿釋放後之5年內，再犯其 │
│    │                      │  他施用毒品案件，經判處有期│
│    │                      │  徒刑確定後，又犯本件施用毒│
│    │                      │  品案件之事實。            │
│    │                      │(2)證明被告累犯之事實。      │
└──┴───────────┴──────────────┘
二、按毒品危害防制條例就施用毒品者只於「初犯」及「5 年後
    再犯」二種情形，有其追訴條件之限制，即須於初犯經觀察
    、勒戒或強制戒治釋放後5 年內均無施用毒品之行為，始能
    認其前所實施之觀察、勒戒或強制戒治已足遮斷毒癮，而得
    於5 年後再犯時，再予適用初犯之規定，重行觀察、勒戒等
    程序；倘5 年內已經再犯，被依法追訴處罰，縱其第3 次（
    或第3 次以上）施用毒品之時間在初犯釋放5 年以後，即與
    「5 年後再犯」之情形有別，且因已於「5 年內再犯」，顯
    見其再犯率甚高，原實施觀察、勒戒或強制戒治，已無法收
    其實效，而無5 年戒斷期之存在，自無再經觀察、勒戒及強
    制戒治之必要，應由檢察官逕行起訴，最高法院95年5 月9
    日刑事庭第7 次會議決議及最高法院95年度台非字第59號判
    決、第65號判決可資參照。本件被告曾因施用毒品案件，經
    強制戒治期滿釋放，復於釋放後之5 年內再次施用毒品，並
    經法院判處有期徒刑確定乙節，已如前述，則揆諸前開最高
    法院刑事庭會議及判決所揭櫫意旨，本案雖距前揭戒治完畢
    釋放已逾5 年，惟被告所為已不符毒品危害防制條例第20條
    第3 項「5 年後再犯」聲請觀察勒戒之規定，應逕予起訴。
    故核被告所為，係違反毒品危害防制條例第10條第1 項之施
    用第1 級毒品罪嫌。被告施用前後持有海洛因之低度行為，
    為施用之高度行為所吸收，不另論罪。被告前有犯罪事實欄
    所載之有期徒刑執行完畢紀錄，有刑案資料查註紀錄表可稽
    ，其於5 年以內故意再犯本件有期徒刑以上之罪，為累犯，
    請依刑法第47條第1 項規定加重其刑。扣案之海洛因1 小包
    （驗餘淨重0.1158公克），請依毒品危害防制條例第18條第
    1 項前段規定宣告沒收銷燬。
三、依毒品危害防制條例第23條第2 項、刑事訴訟法第251 條第
    1 項提起公訴。
    此  致
臺灣板橋地方法院
中    華    民    國    97    年    10    月    23    日
                             檢察官  乙  ○  ○
以上正本證明與原本無異。
中    華    民    國    97    年    10    月    31    日
                             書記官
附本案論罪科刑法條全文
毒品危害防制條例第10條
施用第一級毒品者，處6 月以上5 年以下有期徒刑。
施用第二級毒品者，處3 年以下有期徒刑。


司法院資訊處製作；財團法人民間司法改革基金會備份。
